【裁判字號】    89,易,3187
【裁判日期】    900222
【裁判案由】    傷害
【裁判全文】
臺灣桃園地方法院刑事判決                        八十九年度易字第三一八七號
    公  訴  人  臺灣桃園地方法院檢察署檢察官
    被      告  甲○○
右列被告因傷害案件，經檢察官提起公訴（八十九年度偵字第一六五四八號），本院
判決如左︰
    主  文
甲○○傷害人之身體，處有期徒刑月，如易科罰金，以佰元折算壹日。
    事  實
一、甲○○係設於桃園縣觀音鄉崙坪二０一之二十號駿格針織股份有限公司（下稱駿
    格公司）之負責人，民國八十九年五月二十二日下午四時許，乙○○偕同其配偶
    即台灣賀特實業有限公司（下稱賀特公司）負責人紀啟聰引導臺灣桃園地方法院
    民事執行處執行人員至債務人合璽元貿易股份有限公司（設桃園縣觀音鄉崙坪二
    ０一之二十五號，下稱合璽元公司）執行假扣押查封程序，詎甲○○質疑乙○○
    債權人身分及認查封財產係駿格公司所有，與乙○○發生爭執，於請求乙○○離
    去未果，竟基於傷害乙○○身體之故意，以腳踢乙○○之右大腿，致乙○○受有
    右大腿挫傷十五Ｘ六Ｘ二公分血腫，並以手推擠乙○○欲將其推出上址二樓辦公
    室，幸乙○○手抓樓梯欄杆，始未跌落地面。
二、案經被害人乙○○訴由臺灣桃園地方法院檢察署檢察官偵查起訴。
    理  由
一、訊據被告甲○○矢口否認傷害犯行，辯稱：當日臺灣桃園地方法院民事執行處執
    行人員依債權人指封之財產並非債務人合璽元公司所有，經伊當場異議，惟債權
    人仍予查封，伊質疑乙○○非債權人，請求乙○○離去現場，伊有順手推乙○○
    ，乙○○係於推擠中自行跌倒云云。
二、經查：右揭事實業據告訴人乙○○指述綦詳，並經證人紀啟聰及當日執行查封程
    序之本院民事執行處書記官張美馨及執達員唐啟振到庭結證屬實，而告訴人因被
    告之傷害行為受有右大腿挫傷十五Ｘ六Ｘ二公分血腫，復有祐民醫院診斷證明書
    一紙附卷可稽，至被告辯稱查封標的非屬債務人賀特公司所有，及乙○○非執行
    債權人云云。惟按，當事人或利害關係人，對於執行法院強制執行之命令，或對
    於執行法官、書記官、執達員實施強制執行之方法，強制執行時應遵守之程序，
    或其他侵害利益之情事，得於強制執行程序終結前為聲請或聲明異議。強制執行
    法第十二條第一項定有明文。被告於本院民事執行處執行人員執行查封債務人合
    璽元公司財產時，如對於查封之標的財產認為不屬於合璽元公司所有，自應依上
    開法律規定聲明異議，甚且得依同法第十五條規定提起第三人異議之訴以求救濟
    ，乃被告不思正途，欲以己力排除，並出於傷害故意腳踢告訴人大腿，並以手推
    擠告訴人，均非允恰，又當日執行查封程序，債權人賀特公司之代表人紀啟聰亦
    有到場，有查封筆錄一份附卷可參，被告辯稱渠係因不知到場者為何人疑有外人
    侵入等云云，均無可採。本件事證明確，被告犯行堪予認定，應予依法論科。
二、核被告所為係犯刑法第二百七十七條第一項之普通傷害罪，爰審酌被告犯罪之動
    機、目的、手段，犯罪時所受之刺激、被害人受傷害之程度，及被告犯罪後之態
    度等一切情狀，量處如主文所示之刑，又被告行為後，刑法第四十一條於九十年
    一月十日經總統公布修正，同年月十二日施行，經比較新舊法，依刑法第二條第
    一項前段規定，應適用裁判時法即修正後刑法第四十一條第一項前段規定，諭知
    易科罰金折算標準。
據上論斷，應依刑事訴訟法第二百九十九條第一項前段，刑法第二條第一項前段、第
二百七十七條第一項、修正後刑法第四十一條第一項前段，罰金罰鍰提高標準條例第
一條前段、第二條，判決如主文。
本案經檢察官胡原龍到庭執行職務。
中      華      民      國      九十        年    二      月    二十二  日
                                  臺灣桃園地方法院刑事第一庭
                                      法  官    黃  斯  偉
右正本證明與原本無異。
如不服本判決，應於判決送達後十日內向本院提出上訴狀( 應附繕本 )，上訴於
臺灣高等法院。
                                      書記官    薛  淑  玲
中      華      民      國      九十        年    二      月    二十六 日
附論罪科刑依據之法條：
刑法第二百七十七條
傷害人之身體或健康者，處三年以下有期徒刑，拘役或一千元以下罰金。
犯前項之罪，因而致人於死者，處無期徒或七年以上有期徒刑，致重傷者，處三年以
上、十年以下有期徒刑。


司法院資訊處製作；財團法人民間司法改革基金會備份。
